臺灣士林地方法院交通事件裁定
原處分機關　臺北市交通事件裁決所
異　議　人
即受處分人　甲○○
上列異議人即受處分人因違反道路交通管理處罰條例案件，對於
臺北市交通事件裁決所中華民國93年12月30日所為之處分（原處
分案號：北市裁三字第裁22-A3L314695號）聲明異議，本院裁定
如下：
    主  文
異議駁回。
    理  由
一、汽車駕駛人停車時，有在禁止臨時停車處所停車者，處新臺
    幣600 元以上1200元以下罰鍰，道路交通管理處罰條例第56
    條第1 項第1 款定有明文。
二、原處分意旨略以：異議人甲○○所有EJ-4556 號自小客車於
    93 年3月13日9 時55分許，在臺北市○○○路○ 段57號前，
    經警舉發「在劃有紅線路段停車」之違規，爰依違反道路交
    通管理處罰條例第56條第1 項第1 款規定，處罰鍰新臺幣90
    0 元等語。
三、異議人對於在前揭時、地被警舉發有「在劃有紅線路段停車
    」之違規雖不否認，惟具狀聲明異議，意旨略以：異議人因
    車輪胎沒胎氣，不得已才停放於禁止臨停紅線（設有地面式
    消防栓）之處，執行取締之員警非但未輔助其排除汽車故障
    ，反而逕行拖吊其車，爰聲明異議，請求撤銷原處分云云。
四、經查，禁止臨時停車線為紅色實線，係用以指示禁止臨時停
    車路段，道路交通標誌標線號誌設置規則第169 條第1 項、
    第2 項定有明文。次按道路交通安全規則第111 條第1 項第
    2 款規定「交岔路口、公共汽車招呼站10公尺內、消防栓、
    消防車出入口5 公尺內不得臨時停車。」，且設有禁止臨時
    停車標線處所不得臨時停車，道路交通安全規則第111 條第
    1 項第3 款亦有明文。異議人既為領有駕駛執照之合法駕駛
    人，對於此類交通法規應知之甚稔。經查從卷附異議人「在
    禁止臨時停車處所停車」之違規照片觀之，該車輛輪胎鋼圈
    與道路路面仍有明顯距離，並非如異議人所稱「兩胎皆扁」
    ，次查消防栓等公共設施乃為保護不特定之公眾人民或財產
    ，亦應保持隨時可以使用之狀態，阻礙之者尚難因個人因素
    之任何理由而可主張免除處罰，從而，異議人所稱「不得已
    才停放於禁止臨停紅線之處」云云，顯係事後卸責之詞，不
    足採取。另異議人其餘辯解，顯與本件取締無關，本院自毋
    庸一一予以駁斥，併予敘明。本件異議人確有前述交通違規
    之事實至為明確，從而原處分機關爰引道路交通管理處罰條
    例第56條第1 項第1 款規定，處罰鍰新臺幣900 元，核無不
    當。本件聲明異議為無理由，應予駁回。
據上論斷，應依道路交通案件處理辦法第19條，裁定如主文。
中　　華　　民　　國　　94　　年　　4 　　月　　13　　日
                  交通法庭法  官  張  國  棟
以上正本證明與原本無異。
如不服本裁定，應於送達後5 日內，向本院提出抗告狀。
                          書記官  何  子  傑
中　　華　　民　　國　　94　　年　　4 　　月　　13　　日
